【裁判字號】    97,交聲,1615
【裁判日期】    971231
【裁判案由】    交管條例聲異
【裁判全文】
臺灣板橋地方法院交通裁定            97年度交聲字第1615號
原處分機關  交通部公路總局臺北區監理所板橋監理站
異  議  人  甲○○
即受處分人
上列異議人即受處分人因違反道路交通管理處罰條例案件，對於
交通部公路總局臺北區監理所板橋監理站中華民國97年6 月17日
所為之處分（原處分案號：板監裁字第裁41-A01WML987號）聲明
異議，本院裁定如下：
    主  文
異議駁回。
    理  由
一、原處分意旨略以：異議人即受處分人甲○○於97年5 月22日
    9 時22分許，在臺北市○○○路○段236 巷21號旁之人行道
    上，騎乘車號N2B-950 號重型機車，因有「駕車行駛人行道
    」之違規行為，為臺北市政府警察局信義分局交通分隊執勤
    員警以掌電攔停當場掣單舉發，並移送原處分機關交通部公
    路總局臺北區監理所板橋監理站，原處分機關即依道路交通
    管理處罰條例第45條第6 款之規定，裁處異議人即受處分人
    新臺幣（下同）600 元罰鍰，並依同法第63條第1 項第1 款
    記違規點數1 點。
二、異議意旨略以：人行道上設有停車格，假如異議人不發動車
    子，試問伊該如何行駛？況且伊是直接從停車格上駛向馬路
    ，爰聲明異議云云。
三、按汽車駕駛人，爭道行駛有駕車行駛人行道者，處新臺幣60
    0 元以上1,800 元以下罰鍰；又汽車駕駛人，違反道路交通
    管理處罰條例第45條規定者，除依原條款處罰鍰外，並予記
    違規點數1 點，道路交通管理處罰條例第45條第6 款、第63
    條第1 項第1 款分別定有明文。經查，異議人於97年5 月22
    日9 時22分許，於引擎發動狀態騎乘車號N2B-950 號號重型
    機車，行駛於臺北市○○○路○段236 巷21號旁之人行道，
    並經警當場發現當場攔停掣單舉發乙節，業經臺北市政府警
    察局信義分局以97年6 月16日北市警信分交字第0973131690
    0 號函說明甚詳。況異議人於其書狀中，亦不爭執其係逕自
    人行道處之停車格發動機車駛向馬路，按機器腳踏車不得在
    人行道上行駛，道路交通安全規則第99條第1 項第6 款亦定
    有明文，再衡諸道路交通管理處罰條例第45條之規範意旨，
    乃為確保行人安全及交通秩序之維護，行人應在劃設之人行
    道上行走，而車輛即應在指定之車道行駛，機車行駛於人行
    道，顯與行人爭道而構成爭道行駛之違規行為甚明。雖交通
    主管機關在人行道上設置停車格，以解決機車停車之問題，
    然並非因此即謂機車駕駛人為自人行道處之停車格處駛離機
    車，即得行駛於人行道，否則道路交通管理處罰條例第45條
    第6 款立法目的即蕩然無存。查本件受處分人將機車停放在
    設有機車停車格位之人行道上，亦僅能以步行之方式將機車
    牽離或推上人行道，否則機車不依規定行駛在其應行之車道
    ，反恣意爭道行駛在供行人步行之人行道上，人行道設置功
    能盡失，顯無法保障行人安全，亦無法維持交通秩序。從而
    ，受處分人所辯，顯難採信。從而，原處分機關依法裁量，
    核無違誤。本件異議為無理由，應予駁回。
據上論斷，應依道路交通案件處理辦法第19條，裁定如主文。
中    華    民    國    97    年    12    月    31    日
                      交通法庭  法  官  汪怡君
以上正本證明與原本無異
如不服本裁定應於送達後5日內向本院提出抗告狀
                                書記官  田世杰
中    華    民    國    97    年    12    月    31    日


司法院資訊處製作；財團法人民間司法改革基金會備份。
